【裁判字號】    89,訴,1559
【裁判日期】    900410
【裁判案由】    返還價金
【裁判全文】
臺灣臺北地方法民事裁定  八十九年度訴字第一五五九號
    聲  請  人  悍將汽車有限公司
    法定代理人  乙○○
    聲  請  人  甲○○
右當事人間請求返還價金事件，聲請人聲請承當訴訟，本院裁定如左：
    主      文
本院八十九年度訴字第一五五九號請求返還價金事件應由聲請人甲○○為原告即聲請
人悍將汽車有限公司之承當訴訟人，續行訴訟。
    理      由
一、本件聲請意旨略以：聲請人即原告悍將汽車有限公司（下稱悍將公司）已於日前
    將其對相對人即被告之債權讓與聲請人即第三人失宏文，為此，爰依民事訴訟法
    第二百五十四條第二項規定，請求鈞院裁定准許聲請人甲○○承當訴訟。
二、按訴訟繫屬中為訴訟標的之法律關係，雖移轉於第三人，於訴訟無影響。但第三
    人如經兩造同意，得聲請代當事人承當訴訟。前項但書情形，僅他造不同意者，
    移轉之當事人或第三人得聲請法院以裁定許第三人承當訴訟，民事訴訟法第二百
    五十四條第一項、第二項定有明文。經查，聲請人悍將公司於本院八十九年度訴
    字第一五五九號請求返還價金事件中，主張其於八十八年七月二十二日向相對人
    購買一輛BENZ  C280、出廠年份：1995、牌照號碼DI－9500之中古汽車，價金共
    計新台幣（下同）九十五萬元，嗣聲請人悍將公司發現汽車車頂及車尾部分，乃
    屬拼裝，車體另有多處焊接痕跡，故該汽車顯為拼裝車。依聲請人悍將公司與相
    對人簽訂之汽車買賣合約書第五條約定，聲請人悍將公司可要求退車，相對人應
    無條件退還所有車款共計九十五萬元等語，有起訴書在卷可憑。又上開聲請人悍
    將公司對相對人之債權業於九十年一月三日讓與聲請人甲○○，亦有債權讓與書
    一紙附卷可稽。另相對人於訴訟繫屬中遷居美國，並未陳明其送達之處所，經本
    院向內政部警政署入出境管理局函查，亦無從得知相對人在國外住居所之資料，
    此有內政部警政署入出境管理局九十年一月十五日（九○）境信昌字第○○一三
    ○六號函在卷可按。從而，本件聲請人聲請由甲○○承當訴訟，自無從獲得相對
    人之同意。是以，本件之訴訟標的之法律關係既於訴訟繫屬中移轉予第三人，又
    無從獲得相對人之同意，聲請人依民事訴訟法第二百五十四條第二項規定請求本
    院裁定准由聲請人甲○○承當訴訟，與法尚無不合，應予准許。
三、依民事訴訟法第二百五十四條第二項、第七十八條，裁定如主文。
中      華      民      國    九十      年      四      月      十      日
                                            民事第五庭法      官  林秀圓
右正本證明與原本無異
如對本裁定抗告須於裁定送達後十日內向本院提出抗告狀
中      華      民      國    九十      年      四      月       十     日
                                                      法院書記官  林蓮女


司法院資訊處製作；財團法人民間司法改革基金會備份。
